臺灣臺北地方法院刑事判決　　　　 100年度審交簡上字第48號
上　訴　人　高紳維
即　被　告
上列上訴人即被告因公共危險案件，不服本院臺北簡易庭於100
年10月24日所為100 年度北交簡字第1193號第一審刑事簡易判決
（聲請簡易判決處刑案號：100 年度偵字第17883 號），提起上
訴，本院管轄之第二審合議庭判決如下：
    主  文
上訴駁回。
    事  實
一、高紳維前於民國94年間，因酒後駕車公共危險案件經臺灣板
    橋地方法院檢察署檢察官為緩起訴處分確定，竟於民國100
    年8 月13日0 時許起，在臺北市○○路某KTV 飲用威士忌至
    凌晨4 時許，已達不能安全駕駛動力交通工具之程度，猶基
    於不能安全駕駛動力交通工具而駕駛之犯意，於同日早上6
    時30分許，駕駛車號3875-KH 號自用小客車上路，嗣於同日
    早上7 時20分許，在臺北市大安區○○○路○段298 號前，
    因不勝酒力致其汽車車頭撞擊在前方停等紅燈由陳炳勳所駕
    駛車號7C-5485 號自用小客車之車尾（陳炳勳未受傷），經
    報警處理，並測得其呼氣酒精濃度達每公升0.53毫克，始查
    知上情。
二、案經臺北市政府警察局中正第二分局報請臺灣臺北地方法院
    檢察署檢察官偵查後聲請以簡易判決處刑。
    理  由
一、按被告以外之人於審判外之陳述，雖不符前4 條之規定，而
    經當事人於審判程序同意作為證據，法院審酌該言詞陳述或
    書面陳述作成時之情況，認為適當者，亦得為證據。當事人
    、代理人或辯護人於法院調查證據時，知有第159 條第1 項
    不得為證據之情形，而未於言詞辯論終結前聲明異議者，視
    為有前項之同意，刑事訴訟法第159 條之5 定有明文。查下
    列具有被告以外之人於審判外之陳述性質之證據，當事人均
    不爭執證據能力，經本院審酌該等證據作成時之情狀，均無
    違法取得或其他瑕疵，宜為本案證據，揆諸前揭說明，均有
    證據能力。
二、上揭事實業據被告即上訴人高紳維坦承不諱，核與證人陳炳
    勳證述情節大致相符，且有呼氣酒精濃度測試單、生理平衡
    檢測表、刑法第185 條之3 案件測試觀察紀錄表、臺北市政
    府警察局中正二分局交通分隊交通事故談話紀錄表、道路交
    通事故現場圖、現場及車損照片附卷可稽。查常人飲酒後，
    若以呼氣酒精濃度測試器測得之呼氣酒精濃度達每公升0.25
    毫克時，會有輕度協調功能降低之輕度中毒症狀；達每公升
    0.5 毫克時，會有反應較慢、感覺減低、影響駕駛之輕到中
    度中毒症狀；達每公升0.75毫克時，思考與個性行為均會改
    變；達每公升1.0 毫克時，會有步態不穩、噁心嘔吐、精神
    混惑不清晰之中度中毒症狀；達到每公升1.5 毫克時，會有
    說話不清楚、感覺喪失、視力模糊之中到重度中毒症狀；達
    每公升2.0 毫克時，會有體溫與血糖均降低、肌肉控制差、
    癲癇發作之重度中毒症狀；達每公升3.5 毫克時，會有神智
    不清、反射減低、呼吸抑制之可能致命中毒症狀，有行政院
    國軍退除役官兵輔導委員會臺北榮民總醫院88年8 月5 日（
    88）北總內字第26868 號函在卷可查。本案被告於為警查獲
    時之呼氣酒測濃度達每公升0.53毫克，經施以生理平衡檢測
    ，則有二項不合格，並於車行中撞擊前方靜止停等紅燈之他
    人車輛，顯見被告確有酒精中毒致反應遲緩、感覺減低而影
    響駕駛能力之情事。本案事證明確，被告犯行洵堪認定，應
    依法論科。
三、按被告行為後，刑法第185 條之3 業於100 年11月30日修正
    公布，於100 年12月2 日生效施行。修正前刑法第185 條之
    3 規定：「服用毒品、麻醉藥品、酒類或其他相類之物，不
    能安全駕駛動力交通工具而駕駛者，處1 年以下有期徒刑、
    拘役或科或併科15萬元以下罰金」，修正後刑法第185 條之
    3 第1 項則規定：「服用毒品、麻醉藥品、酒類或其他相類
    之物，不能安全駕駛動力交通工具而駕駛者，處2 年以下有
    期徒刑、拘役或科或併科20萬元以下罰金」，顯係提高有期
    徒刑及罰金之規定，經比較新舊法結果，當以適用修正前之
    規定對被告較有利，應依刑法第2 條第1 項前段規定，適用
    被告行為時之法律即修正前刑法第185 條之3 規定處斷。核
    被告所為，係犯修正前刑法第185 條之3 服用酒類不能安全
    駕駛動力交通工具而駕駛罪。原審認被告犯罪事證明確，適
    用修正前刑法第185 條之3 、第41條第1 項前段、第42條第
    3 項、刑法施行法第1 條之1 第1 項等規定，並審酌被告曾
    有酒後駕車前科，明知服用酒類後對駕駛能力有不良影響，
    卻仍執意駕車上路發生車禍，危害公眾交通安全，並參酌被
    告犯後坦承而有悔意等一切情狀，科處被告拘役59日，併科
    罰金新臺幣（下同）100,000 元，並諭知如易科罰金或易服
    勞役，均以1,000 元折算1 日，經核其認事用法均無違誤，
    量刑亦屬適當，雖然原審判決時未及比較新舊法，但其所適
    用者係舊法即修正前刑法第185 條之3 規定，與上述比較新
    舊法之結果相同，對判決結果不生影響，自應予維持。末按
    刑罰之量定，係屬事實審法院得依職權自由裁量之職權行使
    ，如已具體審酌刑法第57條所列各款事由及一切情狀，而未
    逾越法定刑度，或濫用其權限，下級審法院量定之刑，倘無
    不當情形，上級審法院對下級審法院之職權行使，應予尊重
    。本件原審判決對被告之量刑尚稱妥適，已如前述，其量刑
    裁量權之行使，尚未違反比例原則。從而，被告上訴意旨認
    原判決量刑過重，請求從輕量刑云云，為無理由，應予駁回
    。
據上論斷，應依刑事訴訟法第455 條之1 第1 項、第3 項、第36
8 條，判決如主文。
本案經檢察官翁偉玲庭執行職務。
中    華    民    國   100    年    12    月    29    日
                  刑事第二十一庭審判長法  官  劉素如
                                      法  官  徐淑芬
                                      法  官  林勇如
上正本證明與原本無異。
不得上訴。
                                      書記官  葉潔如
中    華    民    國   100    年    12    月    29    日
附錄本案論罪科刑法條全文：
修正前中華民國刑法第185 條之3
服用毒品、麻醉藥品、酒類或其他相類之物，不能安全駕駛動力
交通工具而駕駛者，處1 年以下有期徒刑、拘役或科或併科15萬
元以下罰金。